【裁判字號】    91,易,1323
【裁判日期】    920307
【裁判案由】    竊盜
【裁判全文】
臺灣屏東地方法院刑事判決                        九十一年度易字第一三二三號
    公  訴  人  臺灣屏東地方法院檢察署檢察官
    被      告  乙○○
右列被告因竊盜案件，經檢察官提起公訴（九十一年度偵字第五一三一號），本院判
決如左：
    主  文
乙○○共同竊盜，累犯，處有期徒刑月，如易科罰金，以佰元折算壹日。
    事  實
一、乙○○曾於民國八十九年二月間，因重利案件，經臺灣高雄地方法院判處有期徒
    刑六月確定，甫於九十年十月八日易科罰金執行完畢，猶不知悔改，於九十一年
    九月六日上午，前往屏東市○○路四四○號一樓巨客超商消費時，利用店員丙○○上廁所委託其與甲○○（業本院以九十一年度簡字第一六二號判處有期徒刑四
    月，緩刑二年確定）協助看店時，竟夥同甲○○，共同基於意圖為自己不法所有
    之犯意聯絡，於同日上午六時十五分許，由乙○○在門外把風，而甲○○趁機徒
    手竊取丙○○所有放置於該超商櫃台內之皮包一只（內有現金新台幣（下同）三
千五百元、中國信託商業銀行及世華聯合商業銀行信用卡三張、萬泰商業銀行、
    台新國際商業銀行及誠泰銀行現金卡各一張、郵局金融卡、健保卡、身分證、學
    生證各一張），得手後甲○○分得現金一千七百元，乙○○則取得一千八百元及
    其他證件及信用卡等物。嗣於九十一年九月六日中午十二時十五分許，在屏東民
    族路九四號湯姆電玩場為警查獲甲○○後經其供述，始查悉上情。
二、案經臺灣屏東地方法院檢察署檢察官偵查起訴。
    理  由
一、訊據被告乙○○固坦承右揭時、地為丙○○看店之事實不諱，惟矢口否認有何竊
    盜之犯行，辯稱：我沒有與甲○○共同竊取丙○○的皮包，甲○○身上搜出來的
    贓物並不在我身上，我並沒有與甲○○分贓云云。惟查，右開事實迭據被害人丙○○於警訊、偵查中及本院審理時指訴綦詳外，復有贓物領據一張、巨客超商監
    視錄影帶一卷及監視錄影帶之翻拍被告與同案被告甲○○共同竊盜過程之照片四
    張附卷可稽，復與同案被告甲○○於警訊、偵查中及本院審理時所供述：丙○○
    上廁所時請我及乙○○幫忙看店，我在櫃台下發現皮包告訴乙○○，乙○○叫我
    快去拿，而乙○○在門口把風看有無別人進來店裡購物以便通知我，我拿皮包時
    乙○○就進入店內站在櫃台正面，我拿了皮包乙○○叫我就先走，留下乙○○與
    丙○○聊天約半小時後，乙○○也走了，我們約在民族路上的銀行河系網咖會合
    ，我分到一千七百元，乙○○分到一千八百元，後來我就把空皮包丟到民族路二
    ○二號旁的水溝內，身分證、現金卡、信用卡及提款卡都被乙○○拿走等節相符
    （見警訊筆錄第四頁起至五頁止、九十一年度偵字第四八四三號卷筆錄第五頁、
    本院審理卷第四十一頁）。另參酌被告自承與被害人及同案被告甲○○並無任何
    故舊恩仇一節在卷（見本院審理筆錄第七十二頁），則該二人自無誣陷被告之理
    ，是渠等所言自堪採信。足證被告所辯顯係卸責之詞，殊無可採，其事證明確，
    犯行堪以認定。
二、核被告乙○○所為，係犯刑法第三百二十條第一項之竊盜罪。被告與同案被告甲○○間，有犯意之聯絡，行為之分擔，均為共同正犯。又被告曾於八十九年二月
    間，因重利案件，經臺灣高雄地方法院判處有期徒刑六月確定，甫於九十年十月
    八日易科罰金執行完畢，有臺灣高等法院被告全國前案紀錄表及臺灣屏東地方法
    院檢察署刑案資料查註紀錄表各一份在卷為憑，被告前受有期徒刑之執行完畢後
    ，五年以內再犯有期徒刑以上之罪，為累犯，應依刑法第四十七條之規定，加重
    其刑。爰審酌被告與同案被告甲○○所竊得金錢及物品不多、尚未對被害人之財
    產造成重大損害，未賠償被害人損失，否認犯行犯後態度不佳等一切情狀，量處
    如主文所示之刑，並諭知易科罰金之折算標準，以示懲儆。
據上論斷，應依刑事訴訟法第二百九十九條第一項前段、刑法第二十八條、第三百二
十條第一項、第四十七條、第四十一條第一項前段，罰金罰鍰提高標準條例第一條前
段、第二條，判決如主文。
中      華      民      國    九十二    年      三      月      七      日
                                        臺灣屏東地方法院刑事第五庭
                                            法  官   楊萬益
右正本證明與原本無異。
如不服本判決應於收受本判決送達後十日內向本院提出上訴書狀，其未敘述上訴理由
者，並得於提起上訴後十日內向本院補提理由書狀（均須按他造當事人之人數附繕本
 ）「切勿逕送上級法院」
                                            書記官   呂坤宗
中    華    民    國     九十二      年      三      月       十      日
附錄本判決論罪科刑法條：
中華民國刑法第三百二十一條
犯竊盜罪而有左列情形之一者，處六月以上、五年以下有期徒刑：
一  於夜間侵入住宅或有人居住之建築物、船艦或隱匿其內而犯之者。
二  毀越門扇、牆垣或其他安全設備而犯之者。
三  攜帶兇器而犯之者。
四  結夥三人以上而犯之者。
五  乘火災、水災或其他災害之際而犯之者。
六  在車站或埠頭而犯之者。
前項之未遂犯罰之。


司法院資訊處製作；財團法人民間司法改革基金會備份。
